【裁判字號】    97,抗,584
【裁判日期】    971231
【裁判案由】    聲明異議
【裁判全文】
臺灣高等法院臺中分院民事裁定           97年度抗字第584號
抗  告  人  乙○○
訴訟代理人  丙○○
上列抗告人因與相對人富平建設股份有限公司間強制執行聲明異
議事件，對於中華民國97年10月10日台灣彰化地方法院97年度執
字第24141號裁定提起抗告，本院裁定如下：
    主  文
抗告駁回。
抗告程序費用由抗告人負擔。
    理  由
一、抗告人於原法院聲明異議意旨暨於本院抗告意旨略以：相對
    人之法定代理人甲○○因本案觸犯偽造文書罪嫌重大，經台
    灣高等法院台中分院檢察署以97年度上聲議字第1502號發回
    台灣彰化地方法院檢察署續行偵查，而偽造文書犯罪內容是
    否與土地登記程序有關，屬偵查秘密，不得而知。則刑事上
    登記名義人與實質上所有權人是否相符，尚未定論，依據形
    式上登記名義人請求拆屋還地之執行命令內容適法性問題，
    仍有疑義，揆諸強制執行法第18條規定之法理，請求於刑事
    程序明朗前停止或撤銷執行程序，為此聲明異議，但遭原法
    院裁定駁回。因抗告人已依實體上理由向貴院聲請供擔保並
    准於停止執行之裁定，爰提起抗告，請求廢棄原裁定云云。
二、惟按強制執行程序開始後，除法律另有規定外，不停止執行
    。有回復原狀之聲請，或提起再審或異議之訴，或對於和解
    為繼續審判之請求，或提起宣告調解無效之訴、撤銷調解之
    訴，或對於許可強制執行之裁定提起抗告時，法院因必要情
    形或依聲請定相當並確實之擔保，得為停止強制執行之裁定
    ，強制執行法第18條第1項、第2項分別定有明文。經查，相
    對人持原法院97年度訴字第213號第一審判決向原法院聲請
    假執行之強制執行，經原法院以97年度執字第24141號受理
    在案，抗告人固於97年8月29日具狀向原法院聲明異議，請
    求於刑事程序明朗前停止或撤銷執行程序，惟未經提出准許
    停止執行之裁定，其依抗告程序聲請提供擔保請求宣告停止
    強制執行之程序，復經本院97年抗字第579號裁定駁回其抗
    告在案，此外抗告人復未能舉證證明本件有何合於強制執行
    法第18條停止執行之法定事由存在，揆諸前揭說明，原法院
    97年執字第24141號執行程序自應繼續進行。抗告人雖主張
    其已依實體上理由向原法院聲請供擔保並准於停止執行之裁
    定云云，然其停止執行之聲請業經原法院97年度聲字第734
    號裁定駁回及本院97年抗字第579號裁定抗告駁回在案，有
    上開民事裁定書附卷可憑，所謂系爭建物係屬合法，依民法
    第832條規定自有地上權，亦非停止執行之法定事由，是抗
    告人上開所辯，自屬無據。從而原法院以抗告人未經取得停
    止強制執行之裁定並提供相當擔保，即遽聲請停止強制執行
    ，駁回抗告人之聲明異議，經核無違誤，抗告人猶執陳詞，
    指摘原裁定不當，求予廢棄，為無理由，應予駁回。
三、據上論結，本件抗告為無理由，爰依強制執行法第30條之1
    、民事訴訟法第495條之1第1項、第449條第1項、第78條、
    第95條，裁定如主文。
中    華    民    國    97    年    12    月    31    日
                  民事第二庭    審判長法  官  邱森樟
                                      法  官  翁芳靜
                                      法  官  謝說容
以上正本係照原本作成。
再為抗告應以適用法規顯有錯誤為理由，並經本院之許可，該許
可以原裁定所涉及之法律見解具有原則上之重要性者為限。
如提起再抗告者應於裁定送達後10日內向本院提出抗告理由狀（
須按照他造人數附具繕本）並繳納抗告裁判費新臺幣1,000元，
同時委任律師或具有律師資格之關係人為代理人。
                                      書記官  胡美娟
中    華    民    國    97    年    12    月    31    日
                                                      Ｍ


司法院資訊處製作；財團法人民間司法改革基金會備份。
